# 因追溯调整计提长期股权投资减值而影响到改制时点净资产的处理

提问人：求知若渴 @ 时间：2011-07-29 14:55:43
拟上市公司报告期内收购一子公司，因之形成商誉，前两年未做减值测试，现在看来子公司持续亏损，应该追溯调整计提减值准备，包括商誉和母公司的长期股权投资，但是这样一来就会影响到改制时点净资产，出现出资不实的嫌疑，如何操作会比较稳妥？

回答人：chenyiwei
1 、分析这是否属于前期会计差错，以及对前期财务报表的影响是否重大。从而确定追溯调整前期报表的必要性。 2 、如果确需作为前期会计差错进行追溯重述的，则可能因为前期净资产、净利润减少而导致前期期末未分配利润出现负数，建议等到该负数弥补完后再运行一段时间再申报。

回答人：chenyiwei
回复 求知若渴@ 的帖子
补足出资之后也很可能需要运行一段时间才能申报的。